【裁判字號】    92,交聲,134
【裁判日期】    920529
【裁判案由】    違反道路交通管理處罰條例聲明異議
【裁判全文】
臺灣臺北地方法院交通事件裁定                    九十二年度交聲字第一三四號
    異議人即
    受處分人  甲○○
右列受處分人因違反道路交通管理處罰條例案件，對於台北市交通事件裁決所民國九
十二年一月十五日所為之處分（處分案號：北市裁三字第車裁二二－Ａ000000
00號），聲明異議，本院裁定如左：
    主  文
異議駁回。
    理  由
一、按汽車駕駛人，行車速度超過規定之最高時速者，處新台幣（下同）一千二百元
    以上二千四百元以下罰鍰，並應記違規點數一點，道路交通管理處罰條例第四十
    條第一項、第六十三條第一項第一款分別定有明文。
二、原處分意旨略以：本件異議人即受處分人甲○○於民國九十一年十月十日二十二
    時四十六分許，駕駛車號六Ｇ－四九六四號自用小客車，在行車速限為時速六十
    公里之台北市○○○路高架道民族東路上方，以時速七十一公里之速度行駛，經
    台北市政府警察局中山分局使用測速照相機（固定式）拍攝採證照片而查獲，該
    分局即以受處分人違反前述道路交通管理處罰條例第四十條第一項之規定為由，
    摯發台北市政府警察局北市警交大字第Ａ00000000號舉發違反道路交通
    管理事件通知單逕行舉發，嗣受處分人於舉發通知單上所載應到案日期前向原處
    分機關為申訴，經原處分機關請舉發單位即台北市政府警察局中山分局調查，仍
    認受處分人前開違規事實明確，原處分機關乃依道路交通管理處罰條例第四十條
    第一項及違反道路交通管理事件統一裁罰基準表之規定，裁處受處分人罰鍰一千
    七百元，並依前述道路交通管理處罰條例第六十三條第一項第一款（漏引第一款
    ）之規定，記汽車駕駛人即受處分人違規點數一點。異議意旨則略以：警方所提
    出之採證照片，竟然會在車輛上方出現車速，顯然是合成照片，因此不具真實性
    及適法性；且有可能是其他物品，例如遭飛鳥、垃圾袋等觸動云云。
三、經查，本院依職權函請台北市政府警察局中山分局提供拍攝該舉發照片之測速照
    相機機型資料，經該分局函覆提供該「凱速電子式固定桿型、三腳架型、車裝型
    微電腦測速照相雷達使用手冊、維護技術手冊」到院附卷，而該手冊上明確載明
    該機型之測速照片上方確會出現時間、日期、車速等資料欄以供辨別，且其例示
    之舉發相片上資料欄之位置與受處分人遭舉發之照片上之資料欄之位置，亦屬相
    符，則受處分人遭該測速照相機所拍攝之附有資料欄之舉發照片，自屬該相機於
    正常使用下所產生之必然結果，而非合成相片甚明；另警員於稽查違反道路交通
    管理處罰條例之行為時，原本即得利用科學儀器行之，此觀諸道路交通管理處罰
    條例第七之二條第一項六款之規定即明，是以受處分人辯稱該舉發照片乃合成照
    片且無法源依據云云，自不足採。至受處分人辯稱可能係遭飛鳥、垃圾袋等觸動
    云云，亦因該舉發相片中並無其所稱之飛鳥、垃圾袋等物品，且未能舉證以實其
    說，自亦不足採信。
四、從而，受處分人有於右開時地駕駛自用小客車、並違反道路交通管理處罰條例第
    四十條第一項規定之事實，足以認定，則原處分機關依前述法條及違反道路交通
    管理事件統一裁罰基準表之規定，裁處受處分人罰鍰一千七百元，並依同條例第
    六十三條第一項第一款（漏引第一款）規定併予記違規點數一點，核無違誤，本
    件受處分人之異議為無理由，自應將其異議駁回。
據上論斷，應依道路交通案件處理辦法第十九條，裁定如主文。
中      華      民      國    九十二    年      五      月    二十九    日
                                臺灣臺北地方法院交通法庭
                                        法  官  林鴻達
右正本證明與原本無異。
如不服本裁定應於送達後五日內向本院提出抗告狀。
                                        書記官  石幸代
中      華      民      國    九十二    年      五      月    二十九    日


司法院資訊處製作；財團法人民間司法改革基金會備份。
